臺灣高雄地方法院民事裁定
109年度消債更字第64號
聲  請  人  黃宇綸（原名：黃雅彬）
0000000000000000

0000000000000000

代  理  人  洪千琪律師
上列當事人因消費者債務清理事件聲請更生，本院裁定如下：
    主  文
聲請人黃宇綸自中華民國一○九年六月二十二日下午四時起開始
更生程序。
命司法事務官進行本件更生程序。
    理  由
一、聲請意旨略以：伊有不能清償債務情事，前向本院聲請調解
    債務清償方案，惟調解不成立。伊又未經法院裁定開始清算
    程序或宣告破產，爰聲請更生等語。
二、按債務人不能清償債務或有不能清償之虞者，得依本條例所
    定更生或清算程序，清理其債務；債務人無擔保或無優先權
    之本金及利息債務總額未逾新臺幣（下同）12,000,000元者
    ，於法院裁定開始清算程序或宣告破產前，得向法院聲請更
    生；法院開始更生程序之裁定，應載明其年、月、日、時，
    並即時發生效力；法院開始更生或清算程序後，得命司法事
    務官進行更生或清算程序，必要時得選任律師、會計師或其
    他適當之自然人或法人1人為監督人或管理人，消費者債務
    清理條例（下稱消債條例）第3條、第16條第1項、第42條第
    1項、第45條第1項分別定有明文。
三、經查：
  ㈠聲請人前於民國108年12月16日提出債權人清冊，向本院聲請
    調解債務清償方案，經本院108年度司消債調字第635號受理
    ，於109年1月8日調解不成立，聲請人於同日以言詞聲請更
    生等情，業經本院依職權調閱上開調解卷宗核閱無訛。
  ㈡聲請人於106年度至108年度申報所得各為143,786元、284,99
    7元、356,862元，平均每月所得分別為11,982元、23,750元
    、29,739元（元以下採四捨五入計算，下同），名下無財產
    ，有南山人壽保單解約金27,966元（已扣保單借款本金49,6
    89元、利息440元）；又聲請人自106年5月起於合溫馨企業
    股份有限公司鳳山分公司（即享溫馨KTV大寮店）擔任吧檯
    人員迄今，107年實領收入共計333,118元，108年平均每月
    收入（含年終獎金）約27,489元【計算式：（19,071＋27,07
    1＋27,071＋26,605＋27,571＋28,071＋28,071＋28,057＋27,396＋2
    6,174＋26,707＋26,447＋11,550）÷12＝27,489】，109年1至2
    月收入各為31,287元、27,666元，現未領取任何補助與給付
    等情，有財政部高雄國稅局106年至107年綜合所得稅各類所
    得資料清單及財產歸屬資料清單【本院108年度司消債調字
    第635號卷（下稱調卷）第10至11頁、第29頁】、108年度稅
    務電子閘門財產所得調件明細表（本案卷第72頁）、財產及
    收入狀況說明書（調卷第5頁）、債權人清冊（調卷第3至4
    頁）、戶籍謄本（調卷第8頁）、勞工保險被保險人投保資
    料表（調卷第18頁）、個人商業保險查詢結果表（本案卷第
    39頁）、財團法人金融聯合徵信中心前置協商專用債權人清
    冊（調卷第12至14頁）、信用報告（調卷第15至16頁）、社
    會補助查詢表（本案卷第20至22頁）、高雄市政府都市發展
    局函（本案卷第24頁）、勞動部勞工保險局函（本案卷第23
    頁）、勞動部勞動力發展署高屏澎東分署函（本案卷第77頁
    ）、存簿暨歷史交易清單（本案卷第44至67頁）、薪資袋（
    本案卷第29至33頁）、南山人壽保險股份有限公司函（本案
    卷第74至76頁）、本院執行命令（調卷第19至22頁）等附卷
    可證。依聲請人上述工作、收入及財產情況，堪認以其108
    年平均每月收入27,489元核算其償債能力，較為妥適。
  ㈢關於聲請人必要生活費用部分，聲請人雖主張每月支出16,00
    0元（包含每月分擔房屋租金5,000元）云云，並提出租賃契
    約（本案卷第40至41頁）可參。惟按債務人必要生活費用，
    以最近1年衛生福利部或直轄市政府所公告當地區每人每月
    最低生活費1.2倍定之，消債條例第64條之2第1項定有明文
    。本院參酌衛福部社會司所公告109年度高雄市最低生活費
    為13,099元，又該最低生活費用之標準，係照當地最近1年
    平均每人消費支出60％訂定，依其基準之家庭收支調查報告
    調查表格式所示有關經常性支出之調查項目，包括利息支出
    、食品、衣著、房租及水費、電費、醫療保健、交通、娛樂
    、教育等，已涵蓋聲請人所陳報之支出項目。是本院認聲請
    人必要生活費用以最低生活費之1.2倍即15,719元計算已足
    ，逾此範圍難認必要。
  ㈣關於聲請人扶養支出部分，聲請人稱扶養母親許淑津，每月
    支出扶養費7,500元。經查，許淑津係46年生，於106年度至
    108年度均無申報所得，名下無財產，罹第四期慢性腎臟疾
    病而長期無業，現未領取任何補助及給付等情，此有戶籍謄
    本（調卷第8頁）、所得資料清單及財產歸屬資料清單（本
    案卷第34至36頁）、108年度稅務電子閘門財產所得調件明
    細表（本案卷第73頁）、勞工保險被保險人投保資料表（本
    案卷第28頁）、社會補助查詢表（本案卷第17至19頁）、高
    雄市政府都市發展局函（本案卷第24頁）、勞動部勞工保險
    局函（本案卷第23頁）、高雄長庚醫院診斷證明書（本案卷
    第37頁）附卷可考。以許淑津財產、收入狀況，尚不足以維
    持生活，有受聲請人及另1名子女扶養之權利。至於扶養費
    用數額部分，按受扶養者之必要生活費用，準用第一項規定
    計算基準數額，並依債務人依法應負擔扶養義務之比例認定
    之，消債條例第64條之2第2項亦有明定。準此，考量許淑津
    與聲請人一同租屋居住，應以109年度高雄市每人每月最低
    生活費13,099元之1.2倍即15,719元，由聲請人與另1名扶養
    義務人共同負擔，聲請人應負擔7,860元（計算式：15,719÷
    2＝7,860）。聲請人主張每月支出母親扶養費7,500元，尚為
    可採。
  ㈤承上，聲請人目前每月平均收入約27,489元，扣除個人必要
    支出15,719元、母親扶養費7,500元後，剩餘4,270元，而聲
    請人目前負債總額為4,532,055元（調卷第42至57頁、第59
    頁、第64至71頁，包括：土地銀行、國泰世華銀行、台北富
    邦銀行、遠東銀行、玉山銀行、日盛銀行、中國信託銀行、
    良京實業股份有限公司、摩根聯邦資產管理股份有限公司、
    仲信資融股份有限公司），扣除南山人壽保單解約金27,966
    元後，以每月所餘逐年清償，至少須約88年【計算式：（4,
    532,055－27,966）÷4,270÷12≒88】始能清償完畢，應認其已
    不能清償債務。此外，聲請人無擔保或無優先權之債務總額
    未逾12,000,000元，且無消債條例第6條第3項、第8條或第4
    6條各款所定駁回更生聲請之事由存在。則聲請人聲請更生
    為有理由，應予准許，爰命司法事務官進行本件更生程序。
四、依消債條例第11條第1 項、第45條第1 項、第16條第1 項，
    裁定如主文。
中　　華　　民　　國　 109　　年　　6 　　月　　22　　日
              　　民事庭　　法　官　賴寶合
以上正本係照原本作成。
本裁定不得抗告。
中　　華　　民　　國　 109　　年　　6 　　月　　22　　日
  　                        書記官　胡美儀